臺灣士林地方法院刑事裁定
110年度聲字第1170號
聲  請  人  臺灣士林地方檢察署檢察官
受  刑  人  王啟名

                    住臺北市○○區○○街0段000巷0弄00號0                      樓  
上列聲請人因受刑人數罪併罰有二裁判以上，聲請定其應執行之
刑（110年度執聲字第801號），本院裁定如下：
    主  文
王啟名所犯如附表所示之罪，應執行有期徒刑壹年，如易科罰金
，以新臺幣壹仟元折算壹日。
    理  由
一、聲請意旨略以：受刑人王啟名（下稱受刑人）因犯侵占等案
    件，先後經判決確定如附表，應依刑法第53條及第51條第5 
    款，定其應執行之刑，爰依刑事訴訟法第477 條第1 項聲請
    定其應執行刑等語。
二、按裁判確定前犯數罪者，併合處罰之；數罪併罰，分別宣告
    其罪之刑，若宣告多數有期徒刑者，於各刑中之最長期以上
    ，各刑合併之刑期以下，定其刑期，但不得逾30年。刑法第
    50條第1 項前段、第51條第5 款分別定有明文。次按數罪併
    罰，有二裁判以上者，依第51條之規定，定其應執行之刑，
    同法第53條亦規定甚明。又按數罪併罰之案件，縱其中部分
    已執行完畢，如該數罪尚未全部執行完畢，仍應依刑法第53
    條之規定，定其應執行之刑，至於數罪併罰之數刑罰中有已
    執行完畢部分，嗣後與他罪合併定應執行刑，僅係確定後，
    由檢察官換發執行指揮書，就其先前已執行之有期徒刑部分
    ，如何扣除之問題（最高法院109年度台抗字第203號裁定意
    旨參照）。另刑事訴訟法第370 條第2 項、第3 項，已針對
    第二審上訴案件之定應執行之刑，明定有不利益變更禁止原
    則之適用；而分屬不同案件之數罪併罰，倘一裁判宣告數罪
    之刑，曾經定其執行刑，再與其他裁判宣告之刑定其執行刑
    時，在法理上亦應同受此原則之拘束。故另定之執行刑，其
    裁量所定之刑期，自不得重於前定之執行刑加計後裁判宣告
    之刑之總和，否則即屬違背法令（最高法院104 年度台非字
    第127 號判決要旨參照）。再按數罪併罰有二裁判以上宣告
    多數有期徒刑者，依刑法第53條、第51條第5款之規定，係
    採「限制加重原則」規範執行刑之法定範圍，為其定刑之外
    部界限。乃因一律將宣告刑累計執行，刑責恐將偏重而過苛
    ，不符現代刑事政策及刑罰之社會功能，而有必要透過定應
    執行刑程序，授權法官對被告本身及所犯各罪為總檢視，進
    行充分而不過度之評價，以妥適調整之。又刑法第57條之規
    定，係針對個別犯罪之科刑裁量，明定刑罰原則以及尤應審
    酌之各款事項，以為科刑輕重之標準；至數罪併罰定應執行
    刑之裁量標準，法無明文，然其裁量仍應兼衡罪責相當及特
    別預防之刑罰目的，具體審酌整體犯罪過程之各罪關係（例
    如各行為彼此間之關聯性《數罪間時間、空間、法益之異同
    性》、所侵害法益之專屬性或同一性、數罪對法益侵害之加
    重效應等）及罪數所反應行為人人格及犯罪傾向等情狀綜合
    判斷，為妥適之裁量（最高法院104年度台抗字第718號裁定
    意旨參照）。
三、經查，本件於如附表所示之時間受刑人因侵占等案件，先後
    經臺灣臺北地方法院及本院判處如附表所示之罪，並均確定
    在案，且各罪均係於附表編號1所示判決確定日期（即民國1
    09 年12月22日）前所為，又就上開各案犯罪事實為最後判
    決之法院為本院，有各該刑事判決及臺灣高等法院被告前案
    紀錄表在卷可稽，是聲請人依刑事訴訟法第477條第1項之規
    定，以本院為犯罪事實最後判決之法院，聲請就附表所示各
    罪所處之刑定應執行之刑，其聲請經核尚無不合。另受刑人
    所犯如附表編號2至4 所示之罪，前經本院以110年度審簡字
    第83號判決定應執行有期徒刑10月，如易科罰金，以新臺幣
    1,000元折算1日確定，是本院就附表所示之各罪再為定應執
    行刑之裁判時，應在上揭應執行刑之內部界限範圍及刑法第
    51條第5款所定法律之外部界限範圍內定其應執行刑。本院
    審酌受刑人所犯如附表所示各罪均屬侵害財產法益之犯罪，
    且附表所示各次犯行之時間為於109 年4 月至同年8 月間陸
    續所為，復考量各罪間之關聯性，與被告前科之關聯性、刑
    罰規範目的、罪數所反映之被告人格特性及整體犯罪非難評
    價等總體情狀綜合判斷，並考量受刑人表示之意見，爰就受
    刑人所犯如附表所示各罪，定應執行刑如主文所示。
四、依刑事訴訟法第477條第1項，刑法第53條、第51條第5款、
    第41條第1項、第8項，裁定如主文。
中　　華　　民　　國　　110 　年　　11　　月　　25　　日
   　　　　　　　 刑事第三庭　法  官  葛名翔
以上正本證明與原本無異。
如不服本裁定應於送達後5日內向本院提出抗告狀。
                            　書記官  曾韻蒔
中　　華　　民　　國　　110 　年　　11　　月　　25　　日
附表：
編    號  1 2 3 罪    名  詐欺 侵占 侵占 宣告刑  有期徒刑3月，如易科罰金，以新臺幣1000元折算1日 有期徒刑6月，如易科罰金，以新臺幣1000元折算1日 有期徒刑6月，如易科罰金，以新臺幣1000元折算1日 犯罪日期  109年4月11日上午11時50分許至109年4月12日上午5時42分許間 109年8月8日 109年8月15日 偵查（自訴）機關年度及案號  臺北地檢109年度偵字第14825號 士林地檢109年度偵字第16428號 士林地檢109年度偵字第16428號 最  後 事實審 法院 臺北地院 士林地院 士林地院  案號 109年度審簡字第2250號 110年度審簡字第83號 110年度審簡字第83號  判決日期 109年11月12日 110年6月21日 110年6月21日 確  定 判  決 法院 臺北地院 士林地院 士林地院  案號 109年度審簡字第2250號 110年度審簡字第83號 110年度審簡字第83號  判決確定日期 109年12月22日 110年10月12日 　（撤回上訴） 110年10月12日 　（撤回上訴） 是否為得易科罰金之案件  是 是 是 備    註  臺北地檢110年度執字第997號（已執畢） 編號2至4所示之罪，經本院以110年度審簡字第83號判決定應執行有期徒刑10月，如易科罰金，以新臺幣1,000元折算1日。 士林地檢110年度執字第3977號。  

編    號  4 5 6 罪    名  侵占   宣告刑  有期徒刑3月，如易科罰金，以新臺幣1000元折算1日   犯罪日期  109年8月18日   偵查（自訴）機關年度及案號  士林地檢109年度偵字第16428號   最  後 事實審 法院 士林地院    案號 110年度審簡字第83號    判決日期 110年6月21日   確  定 判  決 法院 士林地院    案號 110年度審簡字第83號    判決確定日期 110年10月12日 　（撤回上訴）   是否為得易科罰金之案件  是   　備　　註  編號2至4所示之罪，經本院以110年度審簡字第83號判決定應執行有期徒刑10月，如易科罰金，以新臺幣1,000元折算1日。 士林地檢110年度執字第3977號。